臺灣桃園地方法院刑事判決
公　訴　人　臺灣桃園地方法院檢察署檢察官
被　　　告　乙○○　男　五十歲.
上列被告因侵占等案件，經檢察官提起公訴（九十一年度偵緝字
第三一六號），被告於本院準備程序進行中，就被訴之事實為有
罪之陳述，經本院告知簡式審判程序意旨，並聽取公訴人及被告
之意見後，本院合議庭裁定依簡式審判程序審理，判決如下：
    主  文
乙○○動產擔保交易之債務人，意圖不法之利益，將標的物出質
，致生損害於債權人，處有期徒刑參月，如易科罰金，以參佰元
折算壹日。又意圖為自己不法之所有，而侵占自己持有他人之物
，累犯，處有期徒刑肆月，如易科罰金，以參佰元折算壹日。應
執行有期徒刑伍月，如易科罰金，以參佰元折算壹日。
    事  實
一、乙○○前因傷害案件，經本院九十年度桃簡字第一四○號刑
    事簡易判決處有期徒刑三月確定，於民國九十年十月二十四
    日易科罰金執行完畢。
二、乙○○於八十九年六月二十九日，以動產擔保交易附條件買
    賣之方式，向福灣企業股份有限公司（下稱福灣公司）購買
    車號七Ａ─一六九六號自用小客車一輛，為動產擔保交易之
    債務人，雙方約定總價金為新臺幣（下同）八十六萬零五百
    九十二元，除定約時乙○○支付頭期款十九萬八千元外，餘
    款自八十九年七月二十九日起至九十三年六月二十九日止，
    分四十八期給付，每個月為一期，每期應付款一萬三千八百
    零四元，標的物存放地點為桃園縣蘆竹鄉○○路○段二六巷
　　七號九樓之二，在價金未付清之前，標的物仍屬福灣公司所
　  有，買受人乙○○僅得依約占有使用，不得任意遷移、出賣
    、出質、移轉、抵押或為其他處分。詎乙○○取得標的物後
    ，僅繳款至九十年九月二十九日（即第十五期之分期款）即
    未再繳納，並意圖為自己不法之利益，於九十年十月二十三
    日，在桃園縣平鎮市○○路○段三二四號，將上開自用小客
    車以十二萬元之代價出質予「台新汽車借款」之負責人吳金
    堂，致債權人福灣公司追索無著而受有損害。
三、乙○○於九十年十二月三十一日上午，在新竹縣竹北市○○
    路二七七巷一九號一樓，向林吳英善借用其女甲○○所有車
    號ＡＹ─二一六九號自用小客車一輛，言明三日後即將車輛
    返還，林吳英善遂將前開車輛交予乙○○使用。詎乙○○取
    得該車後，非但未依約於三日後返還，更意圖為自己不法之
    所有，於九十一年一月中旬某日，在桃園縣觀音鄉○○路○
    段五六號，變易持有為所有，將該車侵占入己，經林吳英善
    及甲○○多次催討，乙○○均藉詞推拖，拒將車輛返還甲○
    ○。
四、案經甲○○及福灣公司訴由臺灣桃園地方法院檢察署檢察官
    偵查起訴。
    理  由
一、本案被告乙○○所違反動產擔保交易法第三十八條之罪及所
    犯之普通侵占罪，均非為死刑、無期徒刑、最輕本刑三年以
    上有期徒刑之罪或高等法院管轄第一審案件之罪，而被告於
    本院準備程序進行中，就被訴事實為有罪之陳述，經本院告
    知簡式審判程序意旨，並聽取公訴人及被告之意見後，本院
    合議庭依刑事訴訟法第二百七十三條之一第一項之規定，裁
    定依簡式審判程序審理，合先敘明。
二、上揭犯罪事實，業據被告於本院審理時坦承不諱（見本院卷
    第三六、三七、四一頁），並有下列補強證據足資佐證，分
    述如下：
（一）前述事實二之部分，並經告訴代理人福灣公司之法務任紀
      瑄到庭陳述綦詳（見本院九十一年度易字第九八○號卷四
      六頁），且有附條件買賣合約書、動產擔保交易附條件買
      賣設定登記申請書影本各一份在卷可稽，而被告嗣於前揭
      時地將車號七Ａ─一六九六號自用小客車以十二萬元之代
      價出質一節，亦經證人即「台新汽車借款」之負責人吳金
      堂到庭證述屬實（見前卷第二九、三○頁），並有當票影
      本一紙在卷可佐（見前卷第三七頁）。
（二）前揭事實三之部分，業據告訴人甲○○迭於偵查及本院審
      理時陳述詳實（見桃園地檢署九十一年度偵字第一六二○
      號卷第一○頁背面、本院九十一年度易字第九八○號卷第
      三○、三一頁），並經證人林吳英善到庭結證屬實（四三
      、四四頁）。
（三）綜上足認被告前開自白與事實相符，堪以採信。本件事證
      明確，應依法論科。
三、核被告所為，係犯動產擔保交易法第三十八條動產交易債務
    人意圖不法利益將標的物出質罪及刑法第三百三十五條第一
    項之普通侵占罪。被告所犯上開二罪，犯意各別，罪名不同
    ，應分論併罰之。又被告前因傷害案件，經本院九十年度桃
    簡字第一四○號刑事簡易判決處有期徒刑三月確定，於九十
    年十月二十四日易科罰金執行完畢，此有臺灣高等法院被告
    全國前案紀錄表在卷可稽（前開全國前案紀錄表將被告姓名
    誤植為林祈仙），並經本院調閱前述九十年度桃簡字第一四
    ○號刑事簡易判決及臺灣桃園地方法院檢察署九十年度執字
    第三七○三號執行卷宗，查明無訛，其前受有期徒刑執行完
    畢，於五年內再犯前述普通侵占最重本刑為有期徒刑以上之
    罪，為累犯，應依刑法第四十七條之規定加重其刑。爰審酌
    被告之生活狀況、品行、智識程度，其犯罪之動機、目的、
    手段、所生危害及犯罪後之態度等一切情狀，分別量處如主
    文所示之刑，及諭知易科罰金之折算標準，並定其應執行之
    刑，暨諭知易科罰金之折算標準，以示懲戒。
據上論斷，應依刑事訴訟法第二百七十三條之一第一項、第二百
九十九條第一項前段，動產擔保交易法第三十八條，刑法第十一
條前段、第三百三十五條第一項、第四十七條、第四十一條第一
項前段、第五十一條第五款，罰金罰鍰提高標準條例第一條前段
、第二條，判決如主文。
本案經檢察官簡志祥到庭執行職務。
中　　華　　民　　國　九十四　年　　五　　月　三十　　日
                  刑事第八庭  法　官　 吳為平
以上正本證明與原本無異。
如不服本判決，應於送達後十日內，向本院提出上訴狀。
                              書記官　 賴朱梅
中　　華　　民　　國　九十四　年　　五　　月　三十一　日
附錄論罪科刑法條：
動產擔保交易法第三十八條
動產擔保交易之債務人，意圖不法之利益，將標的物遷移、出賣
、出質、移轉、抵押或為其他處分，致生損害於債權人者，處三
年以下有期徒刑、拘役或科或併科六千以下之罰金。
刑法第三百三十五條
意圖為自己或第三人不法之所有，而侵占自己持有他人之物者，
處五年以下有期徒刑、拘役或科或併科一千元以下罰金。
前項之未遂犯罰之。
